【裁判字號】    90,易,301
【裁判日期】    900308
【裁判案由】    竊盜等
【裁判全文】
臺灣桃園地方法院刑事判決                            九十年度易字第三一號
    公  訴  人  臺灣桃園地方法院檢察署檢察官
    被      告  謝大偉
右列被告因竊盜等案件，經檢察官提起公訴（九十年度偵字第一０八六號），本院判
決如左：
        主  文
謝大偉連續攜帶兇器竊盜，處有期徒刑壹年。扣案如附表編號十一活動板手壹支沒收
之。又對於公務員依法執行職務時，施強暴，處有期徒刑參月。應執行有期徒刑壹年
貳月。扣案如附表編號十一活動板手壹支沒收。
        事  實
一、謝大偉前曾違反麻醉藥品管理條例案件經判處拘役五十日、曾違反毒品危害防制
    條例罪，經判處有期徒刑四月經強制戒治後宣告免刑，另涉殺人罪嫌經台灣苗栗
    地方法院檢察署檢察官偵查起訴，素行不良，仍不知遵守法紀，復基於為自己不
    法所有之概括犯意，於民國（下同）八十九年十一月四日凌晨二時許，在新竹市
    香山區○○路八十三號前，趁甲○○所使用（許文榮為登記名義人）之車牌號碼
    Ｈ─九００六號黑色賓士牌自用小客車引擎未熄火之際，以徒手方式竊取後駛離
    供己使用，並將該車車牌丟棄於台北市區某地。再於同日上午六時許，在台北市
    ○○○路新生公園停車場內，以其所有客觀上足供兇器使用之活動板手（附表編
    號十一）一支，竊取楊小玉所有之車牌號碼五Ｂ─００五五號車牌二面，懸掛在
    前揭Ｈ三─九００六號自小客車上使用。嗣於九十年一月五日十六時三十五分許
    ，在桃園縣中壢市○○○路○段三一七號前，經警發現該失竊之車牌而予以盤查
    時，詎謝大偉竟以徒手毆打之方式，對依法執行職務之桃園縣警察局平鎮分局宋
    屋派出所警員張勝州、葉作霖施強暴（均未成傷），嗣張勝州、葉作霖通報其他
    警員前來支援，謝大偉始為警制服，並扣得其所有如附表所示之物。
二、案經桃園縣警察局平鎮分局報請臺灣桃園地方法院檢察署檢察官偵查後起訴。
        理  由
一、訊據被告謝大偉固坦承右揭連續竊盜犯行不諱，然辯稱：伊一下車就被警察制服
    在地，伊並未打警察云云。惟查被告於警局訊問時自陳：「．．．突然警方向我
    盤查要我行照及駕照，我隨即佯稱在車上，即拿自小客車鑰匙企圖駕車逃逸，被
    警方阻止後我隨即再企圖逃跑與警方發生扭打，後因警方警力陸續到達後我才就
    擒。」等語，核與警局解送人犯報告書所載：「右述嫌疑人（即被告）拒捕與警
    方發生扭打，雙方均無受傷，警力前來支援圍捕終將嫌疑人逮捕到案。」及警員
    張勝州、葉作霖出具之報告書所載：「嫌疑人拒捕與警方發生扭打，雙方均無人
    受傷，警力適時前來支援圍捕，終將嫌疑人逮捕」等語相符，又依前述警員之報
    告書所載渠等係擔任「便衣肅竊」勤務，然依被告所述警方要求伊出示行照及駕
    照後，伊佯稱在車上，並駕車欲逃離遭警阻止後與警員發生扭打云云，足認警員
    應已告知被告渠等係警員，並向被告索閱證照，被告對於來者為警察一事應已知
    悉，始企圖逃逸而佯稱證照在車上等語，被告所辯顯屬事後卸責之詞，不足採信
    。又被害人甲○○於警訊時雖陳稱車牌號碼Ｈ三─九００六號自小客車係於八十
    九年十一月五日二時許在新竹市○○區○○路八十三號前失竊，與被告所述伊係
    於八十九年十一月四日二時許竊取該車之時間不符，惟查被告係先竊取前述自小
    客車後之同日六時許竊取楊小玉之車牌二面，業據被告迭次陳述明確在卷，而被
    害人楊小玉於八十九年十一月四日八時許即向台北市中山分局圓山派出所申報失
    竊，與被告竊取車牌之時間相距二小時，而被害人甲○○係遲於八十九年十一月
    七日始申報失竊，距失竊時間已有三日餘，是故應以被告所自陳係於八十九年十
    一月四日二時許竊取為可採信。此外，復有贓物認領保管單二紙、車輛竊盜車牌
    失竊資料個別查詢報表查詢車輛認可資料、車輛竊盜車牌失竊資料個別查詢報表
    查詢車牌認可資料各一紙、照片四幀附卷可稽及如附表編號所示之活動板手一支
    扣案可證，本件事證明確，被告犯行洵堪認定。
二、核被告所為，係犯刑法第三百二十條第一項之竊盜、及同法第三百二十一條第一
    項第三款之加重竊盜罪。被告前揭竊取小客車犯行，公訴人認係犯同法第三百二
    十一條第一項第三款之加重竊盜罪，惟因被告竊取該車係趁該車未熄火而竊取，
    並未攜帶兇器為之，起訴法條尚有未洽，應予變更。被告先後二次竊盜犯行，時
    間緊接，犯罪構成要件相同，顯係基於概括犯意為之，為連續犯，以犯加重竊盜
    一罪論，並依法加重其刑。被告另犯刑法第一百三十五條第一項之妨害公務罪，
    其所犯連續加重竊盜及妨害公務罪，犯意各別、行為互殊，應予分論併罰。爰審
    酌被告前曾違反麻醉藥品管理條例案件經判處拘役五十日、曾違反毒品危害防制
    條例罪，經判處有期徒刑四月經強制戒治後宣告免刑，另涉殺人罪嫌經台灣苗栗
    地方法院檢察署檢察官偵查起訴，此有台灣高等法院被告全國前案紀錄表及台灣
    桃園地方法院檢察署刑案資料查註紀錄表各一份附卷可稽，素行不良、所竊取者
    為昂貴之賓士轎車及其犯罪之動機、手段、所生危害、犯罪後坦承竊盜犯行態度
    尚稱良好等一切情狀，各量處如主文所示之刑，並定其應執行之刑。扣案如附表
    所示之物，被告坦承為其所有，其中編號十一之活動板手一支，為其竊取前揭二
    面車牌所用之物，應依刑法第三十八條第一項第二款規定宣告沒收，其餘扣案物
    品，被告否認係供犯本罪所用之物，復查無其他證據足資證明確為被告犯本罪所
    用，爰不予宣告沒收。
    。
據上論斷，應依刑事訴訟法第二百九十九條第一項前段，第三百條、刑法第五十六條
、第三百二十一條第一項第三款、第一百三十五條第一項、第五十一條第五款、第三
十八條第一項第二款，罰金罰鍰提高標準條例第一條前段，判決如主文。
本案經檢察官許炳文到庭執行職務。
中        華        民        國      九十    年     三     月    八    日
                                臺灣桃園地方法院刑事第二庭
                                      法  官  張淑芬
右正本證明與原本無異。
如不服本判決，應於判決送達後十日內向本院提出上訴狀( 應附繕本 )，上訴於臺灣
高等法院。
                                    書記官   黃文琪
中        華        民        國    九十    年    三    月     十九     日
附表：
  一、板手二支。
  二、起子一支。
  三、套銅二支。
  四、開口板手三支。
  五、尖嘴板手一支。
  六、尖鐵二支。
  七、自製萬能鑰匙二支。
  八、梅花板手一支。
  九、魚尾板手一支。
  十、Ｌ鐵一支。
  十一、活動板手一支。
如不服本判決，應於送達後十日內，向本院提出上訴狀。
附    錄：
刑法第三百二十一條第一項第三款：
刑法第三百二十一條
犯竊盜罪而有左列情形之一者，處六月以上五年以下有期徒刑：
一、於夜間侵入住宅或有人居住之建築物、船艦或隱匿其內而犯之者。
二、毀越門扇、牆垣或其他安全設備而犯之者。
三、攜帶兇器而犯之者。
四、結夥三人以上而犯之者。
五、乘火災、水災或其他災害之際而犯之者。
六、在車站或埠頭而犯之者。
前項之未遂犯罰之。
刑法第一百三十五條第一項：
對於公務員依法執行職務時，施強暴脅迫者，處三年以下有期徒刑、拘役或三百元以
下罰金。


司法院資訊處製作；財團法人民間司法改革基金會備份。
